【裁判字號】    98,易,525
【裁判日期】    980918
【裁判案由】    竊盜等
【裁判全文】
臺灣屏東地方法院刑事判決               98年度易字第525號
公  訴  人  臺灣屏東地方法院檢察署檢察官
被      告  乙○○
上列被告因竊盜等案件，經檢察官提起公訴（98年度偵字第2444
號），本院判決如下：
    主  文
乙○○收受贓物，處拘役伍拾日，如易科罰金，以新臺幣壹仟元
折算壹日。
    事  實
一、乙○○明知置於其屏東縣萬巒鄉○○村○○路15號住處，車
    牌號碼J2H-015 號之重型機車，係甲○○（其所涉竊盜犯行
    ，業經本院判處應執行有期徒刑1 年5 月）行竊而來之贓物
    ，竟仍基於收受贓物之犯意，於民國98年3 月29日12時許騎
    乘上開機車外出至萬巒市區購買飲料，而收受該贓物。嗣經
    警循線查獲，而悉上情。
二、案經屏東縣政府警察潮州分局報請臺灣屏東地方法院檢察署
    檢察官偵查起訴。
    理  由
一、按被告以外之人於審判外之陳述，雖不符前4 條之規定，而
    經當事人於審判程序同意作為證據，法院審酌該言詞陳述或
    書面陳述作成時之情況，認為適當者，亦得為證據。當事人
    、代理人或辯護人於法院調查證據時，知有第159條第1項不
    得為證據之情形，而未於言詞辯論終結前聲明異議者，視為
    有前項之同意，刑事訴訟法第159 條之5 定有明文。本件下
    列所引具傳聞性質之證據，當事人均未爭執其證據能力，亦
    未於本案言詞辯論終結前對證據能力聲明異議，依上開規定
    ，視為當事人同意作為證據，且經本院審酌該等證據作成時
    之情況及證據取得過程等節，認亦適宜作為證據，自得為本
    件裁判基礎之證據資料。
二、訊據被告乙○○固坦承於98年3 月29日12時許，騎乘車牌號
    碼J2H-015 號重型機車外出，而使用該機車，然矢口否認有
    何收受贓物犯行，於本院準備程序時辯稱：伊不知道該車是
    贓車云云（見本院準備程序筆錄第2 頁）。經查：
  (一)查被告於98年3 月29日12時許，騎乘上開機車外出至萬巒市
    區購買飲料乙情，業據被告於警、偵訊中均陳述明確（見警
    卷第8 頁、偵卷第31頁），且為被告於本院準備程序時所不
    爭執，而證人即共同被告甲○○就其竊得上開機車後，將之
    放置於被告位在屏東縣萬巒鄉○○村○○路15號住處，且未
    將機車鑰匙取下，是被告可使用上開機車等情，於本院審理
    時及偵訊中均證述明確（見本院卷第37頁、第72頁反面及偵
    卷第32頁），故被告前揭使用上開機車之事實，殆可認定。
  (二)次查，上開機車係失竊之贓物乙情，業據證人丙○○於警詢
    中證述明確（見警卷第11-12 頁），復有贓物認領保管單1
    紙（見警卷第21頁）、屏東縣政府警察局車輛協尋電腦輸入
    單1 紙（見警卷第26頁）、屏東縣政府警察局車輛尋獲電腦
    輸入單1 紙（見警卷第27頁）在卷可參，而共同被告甲○○
    於本院審理時亦對其竊取上開機車之犯行直承不諱，是此部
    分之事實亦可認定。
  (三)又查，被告雖於本院準備程序時否認知贓，惟被告於偵訊中
    稱：伊知道甲○○會去偷車，伊罵他他就會不高興，甲○○
    有當伊的面承認說車子是他牽的，2 台機車及1 台汽車都是
    他去偷牽的等語（見偵卷第6 頁至第7 頁），且該次偵訊過
    程，檢察官語氣平和，採一問一答方式製作，被告係主動陳
    述，關鍵問題檢察官亦再三向被告確認，被告回答語氣肯定
    ，顯係自由陳述，且與偵訊筆錄內容高度相符等情，業經本
    院當庭勘驗該次偵訊光碟屬實，有本院勘驗筆錄1 份附卷足
    憑，足見被告已自承其知贓甚明；而證人甲○○就其行竊上
    開機車得手後，確曾告知被告該機車係其行竊所得乙節，亦
    於本院審理時證述明確（見本院卷第37頁、第72頁），核與
    被告上開偵訊中所述大致相符，是被告就上開機車應有係贓
    物之認識，已甚明確。
  (四)綜上所述，被告知悉上開機車係證人甲○○行竊所得之贓物
    ，竟仍加以收受騎用之事證明確，其前揭所辯，無非係事後
    卸責之詞，不足採信，被告犯行堪以認定，自應依法論科。
三、按收受贓物為贓物罪之概括規定，凡與贓物罪有關，不合於
    搬運、寄藏、故買、牙保贓物之取得持有，均成立收受贓物
    罪，並不以無償移轉所有權為必要。本件乙雖擅自騎乘該機
    車而無授受之行為，惟其明知該機車係其兄甲竊得之贓物，
    仍將之移歸自己持有使用，自屬收受贓物，應成立刑法第34
    9 條第1 項之罪，司法院（74）廳刑一字第836 號刑事法律
    問題研究意見可資參照。核被告乙○○所為，係犯刑法第34
    9 條第1 項收受贓物罪。爰審酌被告收受使用贓物，使盜贓
    不易起獲，助長竊盜歪風，又事後否認犯行，飾詞狡卸，犯
    後態度不佳，實不宜寬貸，另念及其無不良前科，有臺灣高
    等法院被告前案紀錄表1 份在卷可按，素行尚可，暨其智識
    程度，生活狀況等一切情狀，就其所犯量處如主文所示之刑
    ，另考量其年齡、職業、收入、社會地位等節，諭知易科罰
    金之折算標準，以資懲儆。
據上論斷，應依刑事訴訟法第299 條第1 項前段，刑法第349 條
第1 項、第41條第1 項前段，刑法施行法第1 條之1 ，判決如主
文。
本案經檢察官任亭到庭執行職務
中    華    民    國    98    年    9     月    18    日
                  刑事第五庭  審判長法  官  石家禎
                                    法  官  陳秀慧
                                    法  官  程士傑
以上正本證明與原本無異。
如不服本判決應於收受判決後10日內向本院提出上訴書狀，並應
敘述具體理由；其未敘述上訴理由者，應於上訴期間屆滿後20日
內向本院補提理由書（均須按他造當事人之人數附繕本）「切勿
逕送上級法院」。
中    華    民    國    98    年    9     月    18    日
                                     書記官  孫秀桃
附錄論罪科刑法條：
刑法第349 條第1 項
收受贓物者，處 3 年以下有期徒刑、拘役或 5 百元以下罰金。


司法院資訊處製作；財團法人民間司法改革基金會備份。
